【裁判字號】    99,易,667
【裁判日期】    990823
【裁判案由】    竊盜
【裁判全文】
臺灣桃園地方法院刑事判決               99年度易字第667號
公  訴  人  臺灣桃園地方法院檢察署檢察官
被      告  甲○○
上列被告因竊盜案件，經檢察官提起公訴99年度偵字第18653 號
），被告於準備程序進行中就被訴事實為有罪之陳述，經告知簡
式審判程序之旨，並聽取當事人之意見後，經合議庭裁定後改以
簡式審判程序審理，並判決如下：
    主  文
甲○○攜帶兇器竊盜，處有期徒刑柒月。
    事  實
一、甲○○因缺錢花用，基於意圖為自己不法所有之竊盜犯意，
    於民國99年7 月19日上午7 時55分許，在桃園縣大園鄉○○
    村○○路○ 段811 號前，見乙○○所駕駛之車牌號碼8K-453
    號曳引車停放該處，認有機可乘，持其所有客觀上對人之生
    命、身體、安全構成威脅而具有危險性，可供作為兇器使用
    之剪刀1 支，以該剪刀破壞上鎖之車門門鎖，進入車內竊取
    乙○○置於曳引車置物箱內，裝有現金新臺幣（下同）15,9
    36元之包裝袋，嗣為於附近吃早餐之乙○○所發現，跑向曳
    引車，並追呼甲○○，甲○○一時心急，一邊跑一邊將上開
    裝有現金之包裝袋丟棄地面，乙○○將之拾起後，停止追緝
    而報警處理，並向員警描述甲○○衣著、體型、特徵，嗣同
    日上午9 時25分許，員警在桃園縣大園鄉○○村○○路○ 段
    450 號前發現甲○○之衣著、體型、特徵與乙○○描述相同
    ，合理懷疑甲○○涉嫌上開犯行，即上前盤查，甲○○當場
    坦承犯行。
二、案經桃園縣政府警察局大園分局報告臺灣桃園地方法院檢察
    署檢察官偵查起訴。
    理  由
一、本件被告甲○○所犯係死刑、無期徒刑、最輕本刑為3 年以
    上有期徒刑以外之罪，其於準備程序中就被訴事實為有罪之
    陳述，經本院告知簡式審判程序之旨，並聽取公訴人、被告
    之意見後，經合議庭裁定由受命法官依簡式審判程序審理，
    合先敘明。
二、前揭犯罪事實，業據被告甲○○迭於偵查及本院審理中坦承
    不諱，核與證人即被害人乙○○於警詢證述相符，復有贓物
    領據、照片8 張在卷可佐，是被告甲○○自白與事實相符，
    ，堪信為真實。本件事證明確，被告犯行已堪認定。
三、按刑法第321 條第1 項第3 款之攜帶兇器竊盜罪，係以行為
    人攜帶兇器竊盜為其加重條件，此所謂兇器，其種類並無限
    制，凡客觀上足對人之生命、身體、安全構成威脅，具有危
    險性之兇器均屬之，且祇須行竊時攜帶此種具有危險性之兇
    器為已足，並不以攜帶之初有行兇之意圖為必要（最高法院
    79年台上字第5253號判例意旨參照）。查被告甲○○行竊所
    用之剪刀1 支，為金屬製品，尖端銳利，質地堅硬，此有卷
    附曳引車車門門鎖遭破壞之照片、被告當庭之陳述在卷可參
    （見偵卷第14頁，本院卷第31頁反面），是該剪刀既能撬壞
    該曳引車之車門，顯見該剪刀客觀上足以對人之生命、身體
    、安全構成威脅，具有危險性，性質上自屬兇器無疑。核被
    告所為，係犯刑法第321 條第1 項第3 款之攜帶兇器竊盜罪
    。爰審酌被告正值青壯，不恃己力賺取日常生活所需，心生
    貪念，竊取他人之財物，其犯罪動機、目的、手段，被害人
    已取回遭竊之現金，所生危害非鉅，國中肄業之智識程度及
    犯後坦承之態度等一切情狀，量處如主文所示之刑，以資懲
    儆。至未扣案之剪刀1 支，雖係被告供本件犯罪所用之物，
    既未扣案，且被告於被害人乙○○追緝時，已遺失而不知去
    向，業據被告甲○○供陳在卷（見偵查卷第21頁），復查無
    證據證明該剪刀現仍存在，又非屬違禁物，不予宣告沒收，
    附此敘明。
四、另公訴意旨以被告有多次竊盜前科，請求依竊盜犯贓物犯保
    安處分條例第3 條第1 項規定諭知於刑之執行前令入勞動處
    所強制工作等語。惟刑法第90條第1 項固規定「有犯罪之習
    慣，或因遊蕩或懶惰成習而犯罪者，於刑之執行前，令入勞
    動場所強制工作」，而觀之本件被告甲○○雖於92年間因竊
    盜案件，經臺灣花蓮地方法院判處拘役30日確定，於98年間
    因竊盜等案件，經本院判處應執行有期徒刑1 年4 月確定之
    犯罪科刑紀錄，惟各該犯罪前科情節尚非重大，難謂被告積
    習已深，顯有犯罪之習慣，且依被告所陳其因腎臟疾病需按
    時洗腎已有2 年餘，於洗腎前曾經擔任鋁門窗製作學徒約4
    年，已可獨立作業，嗣又於電子工廠上班3 年，非無一技之
    長，檢察官並未提出證據證明被告因遊蕩或懶惰成習而犯罪
    之情形，且被告於本件所犯竊盜犯行自警詢即主動供明犯行
    ，態度堪稱良好，如確能改過向善，俟判決確定執行本件科
    處之有期徒刑，應足收刑罰執行矯正之效果，故本院認尚無
    依刑法第90條第1 項規定宣告強制工作之必要，附此敘明。
據上論斷，應依刑事訴訟法第273 條之1 第1 項、第299 條第1
項前段，刑法第321 條第1 項第3 款，判決如主文。
本案經檢察官施昱廷到庭執行職務。
中    華    民    國    99    年    8     月    23    日
                  刑事第一庭    法  官  張瓊華
以上正本證明與原本無異。
如不服本判決應於收受判決後10日內向本院提出上訴書狀，並應
敘述具體理由。其未敘述上訴理由者，應於上訴期間屆滿後20日
內向本院補提理由書( 均須按他造當事人之人數附繕本) 「切勿
逕送上級法院」。
                                書記官  李宜娟
中    華    民    國    99    年    8     月    24    日
附錄本案論罪科刑法條：
中華民國刑法第321 條（加重竊盜罪）
犯竊盜罪而有左列情形之一者，處6 月以上、5 年以下有期徒刑
：
一、於夜間侵入住宅或有人居住之建築物、船艦或隱匿其內而犯
    之者。
二、毀越門扇、牆垣或其他安全設備而犯之者。
三、攜帶兇器而犯之者。
四、結夥三人以上而犯之者。
五、乘火災、水災或其他災害之際而犯之者。
六、在車站或埠頭而犯之者。

司法院資訊處製作；財團法人民間司法改革基金會備份。
